【裁判字號】    92,訴,360
【裁判日期】    920411
【裁判案由】    毒品危害防制條例
【裁判全文】
臺灣高雄地方法院刑事判決                          九十二年度訴字第三六號
    公  訴  人  臺灣高雄地方法院檢察署檢察官
    被      告  甲○○
右列被告因違反毒品危害防制條例案件，經檢察官提起公訴（九十一年度毒偵字第六
二四五號），本院判決如左：
    主  文
甲○○施用第一級毒品，累犯，處有期徒刑捌月。
扣案之海洛因壹包（驗後淨重零點零玖公克，包裝重零點貳參公克）沒收銷燬之。
    事  實
一、甲○○前於民國八十五年間因違反肅清煙毒條例案件，經法院判處有期徒刑三年
    六月確定，於八十六年三月二十七日入監執行，八十八年一月十三日假釋出獄，
    八十九年三月七日因被撤銷假釋而再入監執行殘刑，甫於九十年三月二十一日執
    行完畢。又甲○○另因施用毒品案件，經本院裁定送觀察、勒戒後，認無繼續施
    用毒品之傾向，由臺灣高雄地方法院檢察署檢察官於八十八年十二月十日，以八
    十八年度毒偵字第五四七號不起訴處分確定，詎仍不知悔改，復於九十一年十月
    十六日某時，在不詳地點施用第一級毒品海洛因一次，為警於同日十八時三十分
    許，在高雄市前金區○○○路一七九號前查獲，並扣得第一級毒品海洛因一包（
    驗後淨重○．○九公克，包裝重○．二三公克）。經本院以九十一年度毒聲字第
    六八二八號裁定送觀察、勒戒後，認有繼續施用毒品之傾向，復經本院以九十一
    年度毒聲字第七四四二號裁定令入戒治處所施以強制戒治在案。
二、案經高雄市政府警察局鼓山分局移送臺灣高雄地方法院檢察署檢察官偵查起訴。
    理  由
一、右揭犯罪事實，業據被告甲○○於偵訊及本院調查、審理時坦承不諱，且被告於
    上開時地經警查獲並採尿以免疫學分析法及ＧＣ／ＭＳ方法（即氣相層析質譜儀
    法）檢驗結果，呈嗎啡陽性反應，又扣案之白色粉末一包經送驗結果，確定為第
    一級毒品海洛因等情，分別有高雄市立凱旋醫院九十一年十一月十二日高市凱醫
    檢字第００七０八號煙毒尿液檢驗成績書、高雄市政府警察局鼓山分局九十一年
    度查獲煙毒案件嫌犯尿液送驗代碼—姓名對照及管制表及法務部調查局九十一年
    十二月十一日調科壹字第二二００一四四五０號鑑定通知書各一份附卷可稽。次
    按，若以氣相層析質譜儀（ＧＣ／ＭＳ）作藥物及其代謝產物之定性及定量分析
    ，幾乎不會有偽陽性反應產生，又人體投與海洛因後，迅速水解轉變為嗎啡，再
    循嗎啡之代謝途徑，排出體外，百分之五十以上於八小時內，自尿中排出，百分
    之九十於二十四小時內，自尿中排出等情，亦分別經臺北榮民總醫院八十三年四
    月七日以八三北總內字第三○五九號、行政院衛生署藥物食品檢驗局以（八○）
    藥檢壹字第○五六九五四號函示明確，足見被告之自白與事實相符，其於九十一
    年十月十六日某時，確有施用第一級毒品海洛因一次之犯行無訛。又被告前因施
    用毒品案件，經本院裁定送觀察、勒戒後，認無繼續施用毒品之傾向，由臺灣高
    雄地方法院檢察署檢察官於八十八年十二月十日，以八十八年度偵字第五四七號
    不起訴處分確定，有臺灣高雄地方法院檢察署刑案資料查註紀錄表及臺灣高等法
    院被告全國前案紀錄表各一份附卷可憑，其於不起訴處分後五年內再犯毒品危害
    防制條例第十條第一項之罪，經本院裁定送觀察、勒戒後，認有繼續施用毒品傾
    向等情，亦有本院九十一年度毒聲字第六八二八號裁定及臺灣高雄看守所附設勒
    戒處所九十一年十月三十日高所坤戒勒字第二八六０號函附之有無繼續施用毒品
    傾向證明書在卷可參。本件事證明確，被告於上開不起訴處分後五年內再犯毒品
    危害防制條例第十條第一項之施用第一級毒品犯行，洵堪認定，應依法論科。
二、核被告所為，係犯毒品危害防制條例第十條第一項之施用第一級毒品罪。被告為
    施用而持有第一級毒品海洛因，其持有之低度行為應為施用之高度行為所吸收，
    不另論罪。又被告曾於八十五年間因違反肅清煙毒條例案件，經法院判處有期徒
    刑三年六月確定，於八十六年三月二十七日入監執行，八十八年一月十三日假釋
    出獄，八十九年三月七日因被撤銷假釋而再入監執行殘刑，甫於九十年三月二十
    一日執行完畢，有臺灣高等法院被告全國前案紀錄表一份在卷足憑，其於五年內
    再犯本案有期徒刑以上之罪，應依累犯之規定，加重其刑。公訴人漏未論以累犯
    ，顯有未洽。又公訴人另以被告基於施用毒品之概括犯意，自八十九年某月日起
    至九十一年十月十六日止連續施用第一級毒品海洛因多次，而認應論以連續犯等
    語。惟查，被告堅決否認有何連續施用毒品之犯行，而其自八十九年三月七日起
    至九十年三月二十一日止均在監服刑，有上開前案紀錄表可參，客觀上顯無施用
    毒品之可能，又人體投以海洛因後，將轉變為嗎啡而於二十四小時內排出體外，
    已如前述，則前揭尿液檢驗成績書僅足證明被告有於採尿前二十四小時內某時施
    用海洛因一次之犯行，此外之其他施用毒品犯行，自屬無積極證據可資證明，惟
    公訴人既認該部分犯行與前揭論罪科刑之部分有連續犯之裁判上一罪關係，爰不
    另為無罪之諭知，併此敘明。爰審酌被告施用毒品性質上乃屬對自我身心健康之
    戕害行為，對社會所造成之損害並非直接、巨大，且犯後坦承犯行，態度良好，
    惟被告屢經國家之治療及偵審程序，仍未能根絕毒癮，足見其意志不堅又無悔意
    等一切情狀，量處如主文所示之刑。又扣案之海洛因一包（驗後淨重０點０九公
    克，包裝重０點二三公克），係毒品危害防制條例第二條第二項所示之毒品，應
    依同條例第十八條第一項前段規定，併予宣告沒收銷燬之。
據上論斷，應依刑事訴訟法第二百九十九條第一項前段，毒品危害防制條例第十條第
一項、第十八條第一項前段，刑法第十一條前段、第四十七條，判決如主文。
本案經檢察官鄧藤墩到庭執行職務。
中    華    民    國      九十二      年      四      月      十一      日
                  臺灣高雄地方法院刑事第七庭
                                      審判長法  官   陳志銘
                                            法  官   高英賓
                                            法  官   鄭詠仁
右正本證明與原本無異。
如不服本判決，應於判決送達後十日內，向本院提出上訴狀。
                                            書記官   蔡妮君
中    華    民    國      九十二      年      四      月      十一      日
附錄法條：毒品危害防制條例
第十條
施用第一級毒品者，處六月以上五年以下有期徒刑。
施用第二級毒品者，處三年以下有期徒刑。
第十八條
查獲之毒品及專供製造或施用毒品之器具，不問屬於犯人與否，均沒收銷燬之。但合
於醫藥或研究之用者，得不予銷燬。
前項合於醫藥或研究用毒品或器具之管理辦法，由法務部會同行政院衛生署定之。


司法院資訊處製作；財團法人民間司法改革基金會備份。
